# 子公司合并层面坏账对应的递延所得税资产所适用的税率

提问人：huangliCPA 时间：2017-11-25 16:22:42
大家讨论一下关于递延所得税资产的问题：
国内A公司（所得税率25%）下设香港子公司（所得税率16.5%），香港子公司下设迪拜孙公司（所得税率 0 ）
迪拜孙公司、香港子公司单体报表层面，应收账款不计提坏账。但国内A公司按会计政策应按比例计提坏账，于是在A公司合并报表层面，对子公司合并层面的应收账款（包括来自于香港、迪拜公司的）计提了坏账，并确认了递延所得税资产。但对于确认递延所得税资产的税率，存在疑议。
观点一：在A合并层面，对来源于香港子公司合并层面应收账款对应的坏账，都统一按香港公司16.5%的税率确认递延所得税资产。
观点二：在A合并层面，对来源于香港子公司合并层面应收账款对应的坏账， 应拆分应收账款来源于子公司，还是分公司，分别按子公司和分公司的税率确认递延所得税资产。

回答人：chenyiwei
首先，合并报表层面不存在统一会计估计的问题。如果境外子公司和孙公司不计提坏账准备的做法符合其实际情况，则不应在合并报表层面调整其坏账准备。 其次，假设不考虑此处合并报表层面调整的合理性问题，假设子公司和孙公司确实应当计提坏账准备，则递延所得税适用税率的确定取决于：（ 1 ）该孙公司是否在迪拜当地报税，如果是，则当地适用税率多少；（ 2 ）该子公司在香港纳税的所得应不包含其孙公司来源于迪拜的所得，因此如果孙公司的坏账准备在当地没有税前扣除，则到香港应该也不会税前扣除，即适用税率为零。香港子公司计提的坏账准备如果对应于来源于香港的所得，则按香港的利得税率确认递延所得税。

提问人：huangliCPA 时间：2017-11-25 17:44:53
对不起陈老师，我没交待清楚，因为是非银行金融机构，合并层面的贷款损失准备是按国内银监的规定补提的。
（ 1 ）迪拜孙公司在迪拜当地报税，当地税率为 0 ，贷款损失准备在当地也不能扣除; 不能确认递延所得税资产。 （ 2 ）香港子公司在香港纳税的所得不包括孙公司来源于迪拜的所得，所以仅对其来源于香港公司贷款损失准备的部分按香港税率计提递延所得税资产。
对吗？陈老师。

回答人：chenyiwei
基本可以这样理解，可以向熟悉两地税务的专业人士咨询确认。

提问人：呼叫帮助 时间：2017-12-15 11:48:33
购入酒水等 100 万，目的用于招待。当年实际使用 60 万。 100 万我一次性计入管理费用，并设置备查账记录。税务稽查认为，只能按照当年实际使用的 60 万按照规定调整扣除。 我的问题是：未领用的 40 万，应该是暂时性差异吧。应当确认递延所得资产。我是否可以这样考虑： 40 万*60%=24万 和【未来期间】营业收入千分之五比大小，选择较小的一个作为可抵扣差异，并进一步确定递延所得资产？ chenyiwei 可以这样理解。 陈版我没有搞明白，招待费还可以确认递延所得税资产吗？

回答人：chenyiwei
这不是扣除额度的差异问题，而是扣除年度不同，即，将在以后年度耗用的 40 万，其账面价值为 0 但计税基础为 24 万（前提是以后年度同时满足收入指标），所以可以确认递延所得税资产。

提问人：呼叫帮助 时间：2018-01-24 10:20:31
陈版，根据财政部最新发布的财会【 2016 】 22 号文，“已交税金”专栏，记录一般纳税人当月已交纳的应交增值税额。 除了纳税申报期小于一个月企业外，正常的企业在什么情况下会缴纳当月增值税？

回答人：chenyiwei
按月申报的企业就不会有这个情况。

提问人：呼叫帮助 时间：2018-01-25 13:03:42
我百度了一下， 财会【 2016 】 22 号：应交税费——应交增值税（已交税金）科目有两种适用情况： 一、核算辅导期一般纳税人预缴增值税的事项，根据国税发[2010]40号第九条的规定，辅导期纳税人一个月内多次领购专用发票的,应从当月第二次领购专用发票起，按照上一次已领购并开具的专用发票销售额的3%预缴增值税，未预缴增值税的，主管税务机关不得向其发售专用发票。这种情况下，预缴的增值税需要通过“已交税金”进行核算。 二、根据财税【 2016 】 36 号《营业税改征增值税试点实施办法》第四十七条：
增值税的纳税期限分别为 1 日、 3 日、 5 日、 10 日、 15 日、 1 个月或者 1 个季度。以 1 日、 3 日、 5 日、 10 日或者 15 日为 1 个纳税期的，自期满之日起 5 日内预缴税款，于次月 1 日起 15 日内申报纳税并结清上月应纳税款。这种情况下，预缴的增值税也需要通过“已交税金”进行核算。 三、建筑业，跨区项目，需要预缴增值税 陈版不知是否准确？

回答人：chenyiwei
你的理解基本合理。